【裁判字號】    99,聲,251
【裁判日期】    990716
【裁判案由】    返還擔保金
【裁判全文】
臺灣嘉義地方法院民事裁定  99年度聲字第251號
聲  請  人  陳怡融即上味便當專賣店
            辛○○
            嘉謚機電股份有限公司
上 列一 人
法定代理人  丙○○    住同上
聲  請  人  吳麗美即合發裝潢材料行
                      住嘉義市○○路800號
            壬○○    住嘉義市○○路○段43巷28弄31號3樓2
            乙○○    住嘉義市○○街77巷9號
            戊○○    住嘉義市○○路267號
            庚○○    住嘉義縣民雄鄉○○路○段42號
            億興交通股份有限公司
                      設嘉義縣新港鄉大潭村105號之1
上 列一 人
法定代理人  甲○○    住同上
                      共同送達代收人  己○○
                      住嘉義縣朴子市○○路3號1樓
相  對  人  丁○○    住嘉義市東區文雅里東洋新154號
                      居嘉義市盧厝里東洋新村196號之1
上列聲請人聲請返還擔保金事件，本院裁定如下：
    主  文
本院九十九年度存字第九三號提存事件聲請人所提存之擔保金新
臺幣參拾貳萬元，准予返還。
聲請程序費用由相對人負擔。
    理  由
一、按訴訟終結後，供擔保人證明已定20日以上之期間，催告受
    擔保利益人行使權利而未行使者，或法院依供擔保人之聲請
    ，通知受擔保利益人於一定期間內行使權利並向法院為行使
    權利之證明而未證明者，法院應依供擔保人之聲請，以裁定
    命返還其提存物或保證書，民事訴訟法第104條第1項第3款
    定有明文，依同法第106條之規定，於其他依法令供訴訟上
    之擔保者，亦準用之。其中所謂訴訟終結，在因假扣押或假
    處分所供擔保之場合，因該擔保係為保障受擔保利益人因該
    假扣押或假處分所受損害而設，倘執行法院已依假扣押或假
    處分裁定為假扣押或假處分之執行，則在供擔保人撤回假扣
    押或假處分之執行前，受擔保利益人所受損害仍可能繼續發
    生，損害額既尚未確定，自難強令其行使權利，必待供擔保
    人已撤回假扣押或假處分之執行，始得謂為訴訟終結（最高
    法院87年臺抗字第234號裁定意旨可資參照）。
二、聲請意旨略以：聲請人與相對人間假處分事件，前依鈞院99
    年度全字第107號民事裁定，提供如主文第1項所示擔保金，
    以鈞院99年度存字第93號提存事件提存後，聲請假處分執行
    （99年度執全字第57號）在案。茲因聲請人已撤回假處分執
    行，且鈞院已定20日以上期間催告相對人行使權利，迄今逾
    期仍未行使，爰依法聲請返還上開提存擔保金等語，並提出
    本院民事執行處撤銷執行命令通知函文、99年度聲字第198
    號裁定、99年度存字第93號提存書等影本為證。
三、聲請人上揭主張，經本院依職權調閱本院99年度全字第107
    號、99年度執全字第57號假處分保全程序暨執行案卷、99年
    度存字第93號擔保提存案卷等核閱屬實，符合民事訴訟法第
    104條第1項第3款所定之「訴訟終結」情形。又本院已定20
    日以上期間催告相對人行使權利迄未行使等情，亦有本院99
    年度聲字第198號案卷、本院民事紀錄科查詢表3份在卷可參
    ，揆諸首揭規定及說明，聲請人之聲請即有理由，應予准許
    。
四、依民事訴訟法第95條、第78條，裁定如主文。
中    華    民    國    99    年    7     月    16    日
                  民事第三庭  法  官  陳端宜
上為正本係照原本作成。
如對本裁定抗告須於裁定送達後10日內向本院提出抗告狀。
中    華    民    國    99    年    7     月    16    日
                              書記官  馬嘉蓮

司法院資訊處製作；財團法人民間司法改革基金會備份。
